【裁判字號】    95,上訴,525
【裁判日期】    950620
【裁判案由】    偽造有價證券等
【裁判全文】
臺灣高等法院臺中分院刑事判決         95年度上訴字第525號
上  訴  人  臺灣南投地方法院檢察署檢察官
被      告  丙○○
選任辯護人  楊國宏律師
上列上訴人因被告偽造有價證券等案件，不服臺灣南投地方法院
94 年度訴字第735號中華民國94年12月19日第一審判決（起訴案
號：臺灣南投地方法院檢察署94年度偵字第1701號，移送併辦案
號：臺灣板橋地方法院檢察署94年度偵字第20544號），提起上
訴，本院判決如下：
    主  文
原判決撤銷。
丙○○共同連續行使偽造之信用卡，處有期徒刑陸月，如易科罰
金，以三百元折算一日，扣案如附表所示偽造之信用卡貳張、偽
造之「林重恩」署押貳枚、「乙○○○」署押貳枚均沒收。
    事  實
一、丙○○與游小鋒 (已由原審判處有期徒刑六月確定)、張嘉
    雯 (民國七十三年出生，已由臺灣板橋地方法院檢察署檢察
    官為緩起訴處分)明知如附表所示之信用卡是賀士強（應由
    檢察官另為偵查處理）由不詳來源所取得偽造之信用卡，竟
    與賀士強共同基於意圖為自己不法所有之概括犯意聯絡，推
    由丙○○與游小鋒或丙○○與張嘉雯或由張嘉雯於如附表所
    示之時、地，連續以持如附表所示偽造之信用卡二張（聲請
    簡易判決處刑書誤載為四張）佯稱購物之詐術，使如附表所
    示之商店人員柯俞如、何雅卿、乙○○○等人陷於錯誤，而
    將如附表所示之物品交予游小鋒、丙○○、乙○○○等人，
    以此方式行使如附表所示偽造之信用卡多次，並於簽帳單上
    偽簽如附表所示「林重恩」、「乙○○○」之署押，偽造該
    簽帳單之私文書後，持之交付該商店之人員而行使該偽造之
    私文書，足以生損害於上開商店及林重恩、乙○○○。嗣經
    財團法人聯合信用卡處理中心通知上開商店後，為警據報於
    九十四年五月六日十四時十五分許，在竹山鎮○○路一七五
    號前查獲游小鋒、丙○○，並扣得如附表所示之偽造信用卡
    二張，賀士強則趁隙逃逸，始悉上情。
二、案經南投縣政府警察局竹山分局報告臺灣南投地方法院檢察
    署檢察官偵查後聲請以簡易判決處刑，及由臺灣板橋地方法
    院檢察署移送併辦。
    理  由
壹、有罪部分：
一、訊據被告丙○○對於上開事實均坦白承認，核與證人即被害
    人柯俞如、何雅卿、乙○○○於警詢之證述情節相符，復與
    共犯游小鋒、張嘉雯在檢察官偵訊時之供述情節一致，而被
    告於本院審理中對上開被害人及共犯在檢警偵訊時之供述，
    並不爭執，上開被害人及共犯在檢警偵訊時之供述，自得作
    為證據，並有如附表所示偽造之信用卡二張扣案可佐及簽帳
    單四紙附卷可稽；又如附表編號一、二所示之信用卡，經原
    審法院依職權送財團法人聯合信用卡處理中心鑑定結果，確
    係偽造之信用卡，此有該中心九十四年七月五日（九四）聯
    卡商管字第二○六號函及所附鑑定結果明細表、友邦國際信
    用卡股份有限公司九十四年七月十九日友字第○九四○七一
    九○○一九四號函、臺北富邦商業銀行信用卡總處九十四年
    七月二十六日北富信卡字第一○三九號函、美商維信國際威
    士卡（股）公司臺灣分公司九十四年八月八日（Ｖ）字第○
    五○八○八－一號函各一份附卷可憑，而附表編號三所示之
    信用卡係偽造，亦經證人劉宗仁於警詢時證稱屬實，而被告
    於本院審理中對上開證人在警詢時之供述，並不爭執，上開
    證人在檢詢時之證述，自得作為證據，足認被告之自白與事
    實相符而堪憑信。本件事證明確，被告丙○○犯行均堪認定
    。
二、核被告丙○○如附表所為，係犯刑法第二百零一條之一第二
    項之行使偽造信用卡、第二百十六條、第二百十條之行使偽
    造私文書、第三百三十九條第一項詐欺取財罪；聲請意旨漏
    引刑法第二百零一條之一第二項，應予更正。被告丙○○偽
    造署押為偽造私文書之階段行為，偽造私文書之低度行為，
    復為行使偽造私文書之高度行為所吸收，均不另論罪。被告
    丙○○、游小鋒、張嘉雯與賀士強彼此間，具有犯意聯絡及
    行為分擔，為共同正犯。被告丙○○前後多次行使偽造信用
    卡、行使偽造私文書、詐欺取財犯行，時間緊接，方法相同
    ，觸犯構成要件相同之罪，顯係基於概括犯意為之，為連續
    犯，依刑法第五十六條之規定，應以一罪論，並加重其刑。
    被告丙○○所犯上開三罪之間，有方法結果之牽連關係，依
    刑法第五十五條之規定，應從較重之行使偽造信用卡罪處斷
    。
三、原審予以論罪科刑，固非無見。惟查，原審判決附表編號一
    、二所示之犯行，僅憑被告之供述，既無被害人之指述，復
    無簽帳單附卷可憑，原審予以論罪科刑，自嫌無據；次查原
    審判決附表編號二所示之犯行，公訴人並無處刑之聲請，原
    審未說明得以科刑之理由，即予論處，並有未當；本判決附
    表編號三所示之犯行，原審未及併於論處，亦有未妥，公訴
    人上訴意旨，執此指摘原審判決違誤，顯有理由，自應由本
    院將原審判決撤銷改判。茲審酌被告正值青年，不知循正當
    途徑獲取財物，明知偽造信用卡仍持之消費，影響社會交易
    安全甚鉅，惟犯罪後尚能坦承犯行，態度良好，所得不多等
    一切情狀，量處如主文第二項所示之刑，扣案之如附表所示
    之偽造信用卡，應依刑法第二百零五條規定沒收；又如附表
    所示之偽造之「林重恩」、「乙○○○」署押貳枚均應依刑
    法第二百十九條規定沒收。
貳、不另為無罪諭知部分：
一、公訴意旨略以：被告丙○○於九十四年五月四日十時許，在
    桃園縣中壢市火車站前拾獲偽造之信用卡三張，並持陳忠偉
    之000000000000000號及0000000000000000號信用卡購買七
    星牌香煙2條、咖啡3瓶，由被告丙○○偽簽陳忠偉之署名以
    行使刷卡消費，移送併辦意旨復認被告丙○○亦持偽造之林
    志玲之信用卡，以同上方法刷卡消費，因認被告丙○○涉犯
    刑法第二百零一條之一第二項之行使偽造信用卡、第二百十
    六條、第二百十條之行使偽造私文書、第三百三十九條第一
    項詐欺取財罪、第三百三十七條侵占遺失物罪嫌云云。
二、按犯罪事實，應依證據認定之，無證據不得認定犯罪事實；
    又被告或共犯之自白不得作為有罪判決之唯一證據，仍應調
    查其他必要之證據，以察其是否與事實相符，刑事訴訟法第
    一百五十四條第二項、第一百五十六條第二項分別定有明文
    。本件檢察官認被告涉犯上開罪嫌，無非係以被告之自白為
    其論據。經本院查：被告雖於警、偵訊中供稱：上開偽造之
    信用卡三張係於上開時、地所拾獲等語，惟被告游小鋒於原
    審法院調查時具結證稱：信用卡是被告丙○○與阿傑拿給伊
    的，並不是伊撿到的，是阿傑叫伊這樣說，伊當時並沒有想
    那麼多等語，被告丙○○於同院審理中亦供稱：信用卡是阿
    傑提供的，當初是阿傑教他們要說是撿到的等語明確，是尚
    難認如附表所示之信用卡確係被告二人所拾獲而加以侵占；
    次查，被告雖於警、偵訊中供稱有原審判決附表編號一、二
    所示之犯行，然僅憑被告之供述，既無被害人之指述，復無
    簽帳單附卷可憑，被告此部分犯罪嫌疑，尚有不足，再查，
    被告丙○○固不否認亦持偽造之林志玲之信用卡，以同上方
    法刷卡消費，然既無被害人之指述，復無簽帳單附卷可憑，
    ，被告此部分犯罪嫌疑，亦有不足。惟聲請及併辦意旨既認
    此部分與上開判決有罪部分具有牽連犯或連續犯之裁判上一
    罪關係，爰不另為無罪之諭知。
據上論斷，應依刑事訴訟法第三百六十九條第一項前段、第三百
六十四條、第二百九十九條第一項前段、刑法第二十八條、第五
十六條、第二百零一條之一第二項、第二百十六條、第二百十條
、第三百三十九條第一項、第五十五條、第四十一條第一項前段
、第二百零五條、第二百十九條，罰金罰鍰提高標準條例第一條
前段、第二條，判決如主文。
本案經檢察官甲○○到庭執行職務。
中    華    民    國    95    年    6    月    20     日
               刑事第十一庭  審判長法  官  黃  梅  月
                                   法  官  林  欽  章
                                   法  官  黃  日  隆
上列正本證明與原本無異。
如不服本判決應於收受送達後十日內向本院提出上訴書狀，其未
敘述上訴之理由者並得於提起上訴後十日內向本院補提理由書（
均須按他造當事人之人數附繕本）。
                                   書記官  陳  三  軫
中    華    民    國    95    年    6     月    22    日
附表
┌──┬─────┬─────┬─────┬───────────┬──────┐
│編號│ 刷卡時間 │ 刷卡地點 │刷卡金額  │ 偽造之信用卡卡號     │ 偽造之署押 │
│    │          │          │（新臺幣）│                      │            │
├──┼─────┼─────┼─────┼───────────┼──────┤
│一  │九十四年五│南投縣竹山│由游小鋒刷│0000000000000000（卡片│「林重恩」署│
│    │月六日十三│鎮○○路一│卡，價值三│背面記載持卡人為「林重│押一枚（台鹽│
│    │時十四分許│七五號（台│萬八千七百│恩」）                │生技竹山店簽│
│    │          │鹽生技竹山│三十六元之│                      │帳單上）    │
│    │          │店，店長柯│保養品    │                      │            │
│    │          │俞如）    │          │                      │            │
├──┼─────┼─────┼─────┼───────────┼──────┤
│二  │九十四年五│南投縣竹山│由游小鋒刷│0000000000000000（卡片│「林重恩」署│
│    │月六日十三│鎮○○路三│卡，LG牌  │背面記載持卡人為「林重│押一枚（奕成│
│    │時四十五分│段八五二號│2300 型手 │恩」）                │電訊行簽帳單│
│    │許        │（奕成電訊│機一支，價│                      │上）        │
│    │          │行，職員何│值八千一百│                      │            │
│    │          │雅卿）    │元        │                      │            │
├──┼─────┼─────┼─────┼───────────┼──────┤
│三  │九十四年七│臺北縣蘆州│兩度由張嘉│0000000000000000（卡片│「乙○○○」│
│    │月十一日十│市○○路一│雯刷卡，各│背面記載持卡人為「褚林│署押二枚（吸│
│    │九時五十八│五六號吸引│價值二千一│美智                  │引力牛仔屋簽│
│    │分及二十時│力牛仔屋 (│百八十元及│」）                  │帳單上）    │
│    │          │店員顏慈瑤│九千八百八│                      │            │
│    │          │）        │十四元之衣│                      │            │
│    │          │          │物        │                      │            │
├──┴─────┼─────┴─────┴───────────┴──────┤
│    合   計     │新臺幣五萬八千九百元。                                      │
└────────┴──────────────────────────────┘
                                                      Ｆ


司法院資訊處製作；財團法人民間司法改革基金會備份。
